【裁判字號】    92,簡上,216
【裁判日期】    921217
【裁判案由】    違反商標法
【裁判全文】
臺灣臺北地方法院刑事判決                        九十二年度簡上字第二一六號
    上  訴  人  乙○○  男  三.
右列上訴人即被告乙○○因違反商標法案件，不服本院簡易庭九十二年度簡字第一Ｏ
三四號，中華民國九十二年五月二十七日第一審簡易判決（聲請簡易判決處刑案號：
臺灣臺北地方法院檢察署九十二年度偵字二六四八號）提起上訴，及移送併辦（臺灣
屏東地方法院檢察署九十二年度偵字第三三九八號），本院管轄第二審合議庭判決如
左：
    主  文
原判決撤銷。
乙○○共同連續明知為未得商標權人同意，於同一商品，使用相同之註冊商標之商品
而販賣，累犯，處有期徒刑肆月，如易科罰金，以佰元折算壹日。扣案仿冒「香奈
兒」商標之太陽眼鏡肆拾壹副、仿冒「固喜」商標之太陽眼鏡捌副均沒收。
    事  實
一、乙○○曾因偽造文書等案件，經臺灣高等法院判處有期徒刑一年五月確定，於民
    國九十年八月十二日縮刑期滿執行完畢；詎猶不知悔改，明知附表所示之商標圖
    樣，分別為附表所示之商標權人向前經濟部中央標準局（現改制為經濟部智慧財
    產局）申請核准註冊，取得商標專用權，指定使用於附表所示之專用商品，現均
    仍在專用期間，未得商標權人同意，不得於同一或類似商品使用相同或近似之商
    標圖樣，且明知其以新臺幣（下同）八百元至一千元不等之價格向姓名年籍不詳
    、綽號「小葉」之成年男子所購入之標示附表編號一、二、三註冊商標之仿冒「
    香奈兒」太陽眼鏡，及由姓名年籍不詳、綽號「阿國」之成年男子購入之標示附
    表編號一、二、三、四註冊商標之仿冒「香奈兒」、「固喜」太陽眼鏡，均為未
    得商標權人同意，於同一商品，使用相同之註冊商標之商品；竟單獨或與「阿國
    」共同基於販賣營利之概括犯意聯絡，先自九十一年十月間起至同年十二月三日
    止，單獨在臺北市中山區○○○路二四七號前陳列標示附表編號一、二、三註冊
    商標之仿冒「香奈兒」太陽眼鏡，並以每件一千元至一千二百元不等之價格販賣
    予不特定人賺取差價牟利，嗣於九十一年十二月三日零時三十分許為警在上址查
    獲，並扣得仿冒「香奈兒」太陽眼鏡十八副。又於九十二年六月二十八日，與「
    阿國」共同在屏東縣恆春鎮○○路二０六號前陳列標示附表編號一、二、三、四
    註冊商標之仿冒「香奈兒」、「固喜」太陽眼鏡，並以每件一千元之價格販賣予
    不特定人賺取差價牟利，嗣於同日二十二時許為警在上址查獲，並扣得仿冒「香
    奈兒」太陽眼鏡二十三副、「固喜」眼鏡八副。
二、案經瑞士商香奈兒股份有限公司訴由臺北市政府警察局信義分局報請臺灣臺北地
    方法院檢察署檢察官聲請簡易判決處刑及臺灣屏東地方法院檢察署檢察官移送併
    辦。
   理  由
一、右揭九十一年十二月三日查獲之犯罪事實，業據被告乙○○坦承不諱，核與告訴
    代理人甲○○之指訴及證人吳聲雨、郝庚龍之證述情節相符，復有仿冒品照片二
    幀、鑑定證明一份，及扣案仿冒「香奈兒」太陽眼鏡十八副可資佐證。又右揭九
    十二年六月二十八日查獲之犯罪事實，訊據被告矢口否認有何違反商標法之犯行
    ，辯稱：伊當天是去墾丁玩巧遇友人「阿國」在該處賣太陽眼鏡，因「阿國」剛
    好有事離開託伊代為看管攤位，才暫時看管眼鏡供不特定消費者選購，每副售價
    一千元，伊並不知該等眼鏡為仿冒品云云。惟查，依被告上開辯稱，已可認定被
    告與「阿國」共同販賣之事實，而被告與「阿國」共同販賣之太陽眼鏡，均為仿
    冒品，業據告訴代理人賴麗玉指訴明確，並有鑑定證明書一份在卷足稽。又附表
    所示之商標，素負盛名，廣見於各類廣告媒體，係相關大眾所共知之商標，其產
    品價值不菲，被告自承以一千元之低價販賣，與真品價格相差懸殊，復無保證書
    、保證卡或其他來源憑證，是其所辯不知販賣之太陽眼鏡係仿冒品云云，要屬圖
    卸之詞，不足採信。此外，復有查獲現場及仿冒品照片七幀、扣案之仿冒「香奈
    兒」、「固喜」太陽眼鏡共三十一副可資佐證。綜上所述，本件事證明確，被告
    犯行堪以認定，應依法論科。
二、被告行為後，商標法已於九十二年五月二十八日修正公布，於同年十一月二十八
    日生效；其中關於販賣仿冒商標商品行為之刑事處罰，由商標法第六十三條改列
    至同法第八十二條，惟刑度並未變更，依刑法第二條第一項前段，應適用裁判時
    之修正後商標法。是核被告所為，係犯修正後商標法第八十二條之罪；其意圖販
    賣而陳列之低度行為為販賣之高度行為所吸收，不另論罪。被告就上開九十二年
    六月二十八日查獲之犯罪事實，與「阿國」有犯意聯絡及行為分擔，為共同正犯
    。其先後多次犯行，時間緊接，方法相同，觸犯構成要件相同之罪，顯係基於概
    括犯意為之，為連續犯，依刑法第五十六條規定，論以情節較重之共同販賣仿冒
    商標商品一罪論，並加重其刑。又前揭九十二年六月二十八日查獲之犯罪事實部
    分，雖未據公訴人起訴，然本院認有連續犯之裁判上一罪關係，且經檢察官移送
    併案審理，為起訴效力所及，本院自應併予審理。被告曾因偽造文書等案件，經
    臺灣高等法院判處有期徒刑一年五月確定，於九十年八月十二日縮刑期滿執行完
    畢，此有臺灣高等法院被告全國前案紀錄表在卷可按，於五年以內再犯本件有期
    徒刑以上之罪，為累犯，應依刑法第四十七條之規定，遞加重其刑。原審論罪科
    刑雖非無見，然其漏未審酌被告於九十二年六月二十八日販賣「香奈兒」、「固
    喜」仿冒太陽眼鏡之犯行，尚有違誤，被告上訴意旨認原審量刑過重，雖無理由
    ，惟原判決既有前揭可議之處，即無可維持，應由本院將原判決撤銷改判。爰審
    酌被告犯後僅坦認部分犯行，且前次經警查獲後不知自省，竟再為販賣仿冒商標
    商品之犯行，顯然毫無任何的悔改之意，及其犯罪手段、查獲仿冒品數量等一切
    情狀，量處如主文所示之刑，並諭知易科罰金之折算標準，以示懲儆。本件雖僅
    被告上訴，惟「按刑法第五十六條之連續犯雖以一罪論，但得加重其刑至二分之
    一其加重多寡，當與連續犯行次數之多寡有關，故同一連續犯案件，其所認定犯
    行次數較少者，與所認定犯行次數較多者，兩者適用之連續犯刑罰法條，就形式
    上觀之，雖無差異，但實質上其法條所含刑罰輕重之程序，顯有不同，故第二審
    法院所認定連續犯之次數，倘較第一審法院所認者為多，則第一審判決適用之連
    續犯刑罰法條，實質上即難謂當，依照刑事訴訟法第三百七十條但書之規定，第
    二審自得諭知較重於第一審判決之刑」（最高法院八十二年度第七次刑事庭會議
    決議參照），是本院合議庭自得諭知較重於第一審簡易判決之刑，併此敘明。末
    查，扣案仿冒「香奈兒」商標之太陽眼鏡共四十一副、仿冒「固喜」商標之太陽
    眼鏡八副，不問屬於被告與否，均應依修正後商標法第八十三條規定宣告沒收。
據上論斷，應依刑事訴訟法第四百五十五條之一第三項、第三百六十九條第一項前段
、第二百九十九條第一項前段，修正後商標法第八十二條、第八十三條，刑法第二條
第一項前段、第十一條前段、第二十八條、第五十六條、第四十七條、第四十一條第
一項前段，罰金罰鍰提高標準條例第二條，判決如主文。
本案經檢察官葉雅婷到庭執行職務。
中      華      民      國    九十二    年     十二     月     十七     日
                                    臺灣臺北地方法院智慧財產法庭
                                        審判長法    官  邱  琦
                                              法    官  蔡如琪
                                              法    官  歐陽漢菁
右正本證明與原本無異。
不得上訴。
                                              書 記 官  沈 芳 君
中      華      民      國    九十二    年     十二     月     十八     日
附錄本案論罪科刑法條全文
修正後商標法第八十二條
明知為前條商品而販賣、意圖販賣而陳列、輸出或輸入者，處一年以下有期徒刑、拘
役或科或併科新臺幣五萬元以下罰金。


司法院資訊處製作；財團法人民間司法改革基金會備份。
